Currículo

Pedro Emílio Machado Batista

Engenheiro de Segurança do Trabalho

(47) 98880-0088 ou (47) 99621-5406 pedrobatista 1987@yahoo.com.br linkedin.com/in/engenheiro-pedroemilio

Resumo Profissional

Sou analista de gestão da equipe de saúde ocupacional da empresa ArcelorMittal Vega (multinacional do ramo siderúrgico), atuando na empresa desde 2012. Neste período, fui promovido para analista após apresentar bons desempenhos entre a equipe e apresentar qualificação analítica. Responsável por identificar e implementar mudança em processo logístico para calibração de equipamentos, atingindo meta de redução em 12% no custo. Participação ativa e direta na restruturação e implementação do novo modelo de exames ocupacionais, com economia de 16% dos gastos e com melhor atendimento da qualidade do serviço. Responsável direto pela mudança e nova implantação dos sistemas de indicadores e melhorias do processo, transformando-os de métodos manuais para sistemas mais autônomos.

Formação Acadêmica

Pós-Graduação em Engenharia de Segurança do Trabalho

Faculdade UNYLEYA, Rio de Janeiro, RJ 2019 – 2021

Graduação em Engenharia de Produção

Faculdade UNIVILLE, Joinville, SC 2012 – 2019

Técnico em Segurança do Trabalho

Escola Técnica SENAC, Florianópolis, SC 2015 – 2017

Técnico em Enfermagem

Escola Técnica SENAC, Joinville, SC 2007 – 2009

Experiencias

Analista de Gestão

ArcelorMittal Vega, São Francisco do Sul, SC

2020 - presente

- Revisei e implementei junto ao médico do trabalho, nova bateria de exames com redução no gasto de 16% e melhoria na qualidade.
- Estou realizando reformulação dos indicadores da saúde.
- Sou responsável direto pelo estudo e implementação de sistema autônomo para os processos burocráticos do setor.
- Descrição do Cargo:
 - o Realizar a gestão do contrato da terceirizada responsável pelo serviço.
 - o Coordenar e orientar os representantes do condomínio no SESMT.
 - Suportar a gestão da Saúde Ocupacional no que diz respeito a legislação, projetos, programas e processos desenvolvidos no Ambulatório. (PCMSO / PCA / PPR / PPPA, NR´s).
 - o Analisar indicadores de saúde e medicina ocupacional.
 - Participar da apuração de acidentes e incidentes, para investigar as causas e propor as ações corretivas pertinentes para que a situação não se repita.
 - o Acompanhar as evoluções tecnológicas na sua área de trabalho.

Agente de Segurança (Bombeiro Industrial)

ArcelorMittal Vega, São Francisco do Sul, SC

2012 - 2020

- Analisei e implementei mudança no processo de calibração, gerando economia financeira de 12% no processo.
- Implementei novo método de qualificação aos profissionais da érea, com um orçamento menor e aumentando de uma certificação global para três certificações especificas.

Habilidades

- Conhecimento em:
 - Pacote Office
 - o Power BI
 - Gestão de Indicadores
- Prática em análise de dados e soluções de problemas
- Nível médio ao avançado em Excel (certificação de curso avançado)

Cursos e informações adicionais

- Registro no CREA ativo;
- Cursando Sistema de Gestão Integrado ISO 9001, ISO 14001 e ISO 45001
 Interpretação.
- Grande conhecimento na área prevencionista e suporte a vida;
- Disponibilidade em mudança de endereço e viagens pela empresa.